臺灣士林地方法院交通事件裁定
　原處分機關　　臺北市交通事件裁決所
　異　議　人
　即受處分人　　甲○○
上列異議人即受處分人因違反道路交通管理處罰條例案件，對於
臺北市交通事件裁決所中華民國93年10月16日所為之處分（原處
分案號：北市裁3 字第裁22─ACU776637 號），聲明異議，本院
裁定如下：
    主  文
異議駁回。
    理  由
一、按汽車行駛於道路上，其汽車駕駛人或前座乘客未繫安全帶
    者，處駕駛人新臺幣1,500 元罰鍰，於道路交通管理處罰條
    例第31條第1 項定有明文。
二、原處分意旨略以：異議人即受處分人甲○○駕駛8S-8305 號
    自用小客車於93年8 月20日17時42分在台北市○○○路○段
    ，經臺北市政府警察局中正第一分局警員舉發汽車行駛於道
    路上，其汽車駕駛人未繫安全帶違規案，經原處分機關爰依
    道路交通管理處罰條例第31條第1 項規定，處罰鍰新臺幣1,
    500 元等語。
三、本件異議人對於前揭時、地，經警舉發「汽車行駛於道路上
    ，汽車駕駛人未繫安全帶」之違規情事雖不否認。惟具狀聲
    明異議，意旨略以：(一)案發當時究竟係員警於「行駛中見狀
    攔停」？抑或係「遇紅燈暫停」為員警發覺？有請該局員警
    到庭說明之必要。(二)車輛行駛中，路口值班員警如何透過深
    色玻璃見到車內駕駛人未繫安全帶而加以攔停？一般而言，
    是見不到車內的，也攔不到車子的，該員警究竟如何看見？
    又如何攔？騎車或開車？走路或跑步？(三)本件實際係異議人
    於路口紅燈暫停時，因要往後座取物（喝水）乃先脫下安全
    帶，員警適在路口看見走上前取締，當時異議人之車並未在
    行進狀態，員警究如何見狀攔停？或當場攔停？故認原處分
    實屬誤認，為確保權益，據此聲明異議云云。
四、經查汽機車駕駛人領有駕駛執照，應遵守道路交通安全規則
    之規定而駕駛車輛，而駕駛人及前座乘客均應繫妥安全帶，
    於道路交通安全規則第89條第1 項第5 款定有明文。首揭道
    路交通管理處罰條例條文之立法目的，乃在維護駕駛及前座
    乘客之安全，故該條所謂「行駛」自非僅指車輛於道路上「
    移動」而已，只要車輛尚處於有動力且隨時準備移動之情況
    當亦屬之，故若只是於道路上停等車位或停等紅燈，車輛既
    未熄火而仍有動力，且隨時處於將起步移動之狀態（待綠燈
    或一有停車空位即將移動車輛），未繫安全帶顯仍具有一定
    之行車危險性，參諸上開立法意旨，自仍應認有違首揭條文
    規定甚明，故縱如異議人所辯：伊係因便於取物且停等紅燈
    故未繫安全帶等情屬實，亦與前開規定有違，故仍應加以裁
    罰。故異議人空言辯稱並無「汽車行駛於道路上，汽車駕駛
    人未繫安全帶」之違規云云，應係卸責之詞，不足採取，本
    件異議人確有前述交通違規之事實至為明確，從而原處分機
    關依道路交通管理處罰條例第31條第1 項規定，處罰鍰新臺
    幣1,500 元核無不當。本件聲明異議為無理由，應予駁回。
據上論斷，應依道路交通案件處理辦法第19條，裁定如主文。
中　　華　　民　　國　　94　　年　　1 　　月　　6 　　日
                  交通法庭法  官  張國棟
右正本證明與原本無異。
如不服本裁定，應於送達後五日內，向本院提出抗告狀。
                          書記官  何子傑
中　　華　　民　　國　　94　　年　　1 　　月　　6 　　日
